# 所有者权益内部互转

提问人：jangyanbo 时间：2015-03-25 13:12:52
陈老师好：向您请教一下，在目前的企业会计准则下，什么样的情况会出现在所有者权益变动表中会出现少数股东的权益与归属于母公司的所有者权益明细项目会出现所有者权益互转项目填报呢！

回答人：chenyiwei
比较少见。一般收购少数股权等权益性交易是在“股东投入和减少资本”项目下列报的。如果确实遇到了这种情况，建议核实具体原因，再来讨论是否合理。